【裁判字號】    92,易,609
【裁判日期】    920716
【裁判案由】    偽造文書
【裁判全文】
臺灣臺北地方法院刑事判決                          九十二年度易字第六九號
    公  訴  人  臺灣臺北地方法院檢察署檢察官
    被      告  乙○○
右列被告因偽造文書案件，經檢察官提起公訴（九十二年度偵字第三一一三號），本
院判決如左：
    主  文
乙○○行使偽造私文書，足以生損害於公眾及他人，累犯，處有期徒刑肆月，如易科
罰金以參佰元折算壹日。
扣案偽造之國民
年十二月十九日十二時三十分駕駛人甲○○舉發違反道路交通管理事件通知單（存根
聯）上偽造之「甲○○」簽名壹枚均沒收。
    事  實
一、乙○○曾有妨害兵役、贓物、詐欺、妨害公務等多項前科，其中八十三年間犯詐
    欺罪，經臺灣高等法院判處有期徒刑五月確定，而於八十九年十一月十九日執行
    完畢。復於九十年間因偽造文書、詐欺案件經法院判刑確定未到案執行，而為臺
    灣板橋地方法院檢察署及臺灣臺北地方法院檢察署發佈通緝，猶不知悔悟，為規
    避警方查緝，於九十一年十月初某日，見跳蚤雜誌上刊登有販賣偽造
    告，竟基於與不詳姓名之人共同偽造
    名之人聯絡，雙方商定以新臺幣（下同）四萬七千元之代價委請該不詳姓名之人
    偽造
    於翌日相約在臺北市○○○路ＩＳ咖啡店前，交付餘款七千元予該不詳姓名之人
    ，取得換貼乙○○照片、姓名為「甲○○」、
    六四九三」之偽造
    許，駕駛車號ＤＶ—七○九七號自用小客車行經國道三號公路北上六十二公里處
    ，因違規利用路肩超車又未帶駕駛執照遭警取締，為逃避通緝，竟持前揭偽造之
    甲○○
    路交通管理事件通知單上，並在內政部警政署國道公路警察局九十一年十二月十
    九日十二時三十分駕駛人甲○○舉發違反道路交通管理事件通知單（存根聯）上
    偽造甲○○之簽名一枚，表示已收受該舉發違反道路交通管理事件通知單，並持
    以交還員警收受，足以生損害於警察機關對交通違規駕駛者處罰之正確性及戶政
    機關對於國民
    一時三十分許，在臺北市○○○路十九號前遭警攔檢，自其長褲口袋內查獲前揭
    偽造
二、案經桃園縣政府警察局移送臺灣臺北地方法院檢察署檢察官偵查起訴。
    理  由
一、右揭犯罪事業據被告乙○○於警、偵訊時及本院審理中均坦承不諱，並經被害人
    甲○○之證述屬實，復有扣案之偽造甲○○國民
    違反道路交通管理事件通知單一張可資佐證，本件事證明確，被告犯行洵堪認定
    。
二、按被害人甲○○之國民
    自己之相片黏貼在右開載有甲○○年籍資料之偽造的國民
    誤認被告即係該國民
    證管理之正確性及甲○○本人，是核其所為，係犯刑法第二百十六條、第二百十
    二條之行使偽造特種文書罪，又變造特種文書後持以行使，變造之低度行為，應
    為行使之高度行為所吸收，不另論罪。被告與該不詳姓名之人間就偽造
    分有犯意聯絡、行為分擔，皆為共同正犯。又被告在內政部警政署國道公路警察
    局九十一年十二月十九日十二時三十分駕駛人甲○○舉發違反道路交通管理事件
    通知單（存根聯）上偽造甲○○之簽名一枚，係用以表示已收受該舉發違反道路
    交通管理事件通知單之意，自均已具備私文書之性質，被告復將該等文書持交員
    警收受，即係對該文書有所主張而持以行使，核其此部份所為，係犯刑法第二百
    十六條、第二百十條之行使偽造私文書罪。被告偽造甲○○名義之署押，其偽造
    署押乃偽造私文書之部分行為，又其偽造私文書進而行使，偽造之低度行為應為
    行使之高度行為所吸收，均不另論罪。再被告上開所犯行使偽造特種文書罪及行
    使偽造私文書罪二罪間，有方法、結果牽連關係，應從一重之行使偽造私文書罪
    處斷。查被告曾於八十三年間犯詐欺罪，經臺灣高等法院判處有期徒刑五月確定
    ，而於八十九年十一月十九日執行完畢，有臺灣高等法院被告全國前案紀錄表在
    卷可按，其受有期徒刑之執行完畢後，未滿五年再犯本件有期徒刑以上之罪，為
    累犯，應依刑法第四十七條規定加重其本刑。爰審酌被告犯罪之動機、目的、所
    受之刺激、手段、品行、智識程度、所生危害及犯罪後之態度等一切情狀，量處
    如主文所示之刑，並諭知易科罰金之折算標準。又扣案黏貼在偽造之國民
    上之乙○○相片一張，為被告所有供犯罪所用之物，業據被告供承在卷，爰依刑
    法第三十八條第一項第二款規定宣告沒收。另內政部警政署國道公路警察局九十
    一年十二月十九日十二時三十分駕駛人甲○○舉發違反道路交通管理事件通知單
    （存根聯）上偽造甲○○之簽名一枚，應依刑法第二百十九條之規定宣告沒收之
    。
據上論結，應依刑事訴訟法第二百九十九條第一項前段，刑法第二百十六條、第二百
十二條、第二百十條、第五十五條、第四十一條第一項前段、第四十七條、第三十八
條第一項第二款、第二百十九條、罰金罰鍰提高標準條例第一條、第二條，判決如主
文。
本案經檢察官賴淑芬到庭執行職務
中      華      民      國      九十二      年      七    月    十六    日
                                      臺灣臺北地方法院刑事第六庭
                                          法    官    吳  孟  良
右正本證明與原本無異。
如不服本判決，應於判決送達後十日內，向本院提出上訴狀。
                                          書 記 官    田  華  仁
中      華      民      國      九十二      年      七    月    十六    日
附錄本案所犯法條全文
刑法第二百十條(偽造變造私文書罪)
偽造、變造私文書，足以生損害於公眾或他人者，處五年以下有期徒刑。
刑法第二百十二條(偽造變造特種文書罪)
偽造、變造護照、旅券、免許證、特許證及關於品行、能力服務或其他相類之證書、
介紹書，足以生損害於公眾或他人者，處一年以下有期徒刑、拘役或三百元以下罰金
。
刑法第二百十六條(行使偽造變造或登載不實之文書罪)
行使第二百十條至第二百十五條之文書者，依偽造、變造文書或登載不實事項或使登
載不實事項之規定處斷。


司法院資訊處製作；財團法人民間司法改革基金會備份。
